臺灣板橋地方法院刑事判決　　　　　　 100年度訴字第1580號
公　訴　人　臺灣板橋地方法院檢察署檢察官
被　　　告　陳美麗
上列被告因違反毒品危害防制條例案件，經檢察官提起公訴（10
0 年度毒偵字第2397號），被告於本院準備程序中就被訴事實為
有罪之陳述，經告知被告簡式審判程序之旨，並聽取當事人之意
見後，本院裁定進行簡式審判程序，判決如下：
    主  文
陳美麗施用第一級毒品，累犯，處有期徒刑壹年壹月，扣案之海
洛因殘渣袋壹個（內含海洛因量微無從秤重析離）沒收銷燬，扣
案之針筒壹支沒收；又施用第二級毒品，累犯，處有期徒刑柒月
。應執行有期徒刑壹年伍月，扣案之海洛因殘渣袋壹個（內含海
洛因量微無從秤重析離）沒收銷燬，扣案之針筒壹支沒收。
    事  實
一、陳美麗前於民國89年間因施用毒品案件，經本院以89年度毒
    聲字第672 號裁定送勒戒處所觀察、勒戒，因有繼續施用毒
    品傾向，經本院以89年度毒128 聲字第1286號裁定入戒治所
    施以強制戒治，於90年11月12日強制戒治執行完畢，並經臺
    灣板橋地方法院檢察署檢察官於90年12月23日以90年度戒毒
    偵字第741 號不起訴處分確定。又於91年間因施用毒品案件
    ，經本院以91年度毒聲字第2171號裁定入戒治所施以強制戒
    治，於92年7 月8 日強制戒治執行完畢；又於91年間因違反
    毒品危害防制條例案件，經本院以91年度訴字第1740號判處
    有期徒刑8 月確定，並於93年3 月8 日執行完畢；又於95年
    間因違反毒品危害防制條例案件，經臺灣宜蘭地方法院分別
    判處有期徒刑10月、6 月，應執行有期徒刑1 年2 月，嗣經
    上訴臺灣高等法院撤銷第一審判決，改分別判處有期徒刑1
    年、8 月，應執行有期徒刑1 年6 月確定，嗣經減刑各減為
    有期徒刑6 月、4 月，應執行有期徒刑9 月確定，於96年8
    月2 日縮刑期滿執行完畢；後復又因施用毒品案件，經本院
    以97年度訴字第767 號判處有期徒刑1 年、6 月，應執行有
    期徒刑1 年4 月確定，於98年11月19日縮刑期滿執行完畢。
    詎仍不知悔改，基於施用第二級毒品甲基安非他命之犯意，
    於100 年3 月20日22時許，在其位於新北市三峽區某友人住
    處內，將甲基安非他命放入玻璃球燒烤之方式，施用甲基安
    非他命1 次。復基於施用第一級毒品海洛因之犯意，於同日
    23時許，在新北市土城區○○○○道附近某加油站廁所內，
    以注射方式施用海洛因1 次。嗣為警於100 年3 月21日1 時
    50分許，在新北市○○區○○路與大安路口為警查獲，並當
    場扣得上揭施用海洛因後所剩餘之海洛因殘渣袋1 個及其所
    有供己施用上開海洛因所用之針筒1 支等物，且經其同意採
    其尿液送驗後，其檢驗報告確呈海洛因代謝物嗎啡及甲基安
    非他命陽性反應，始悉上情。
二、案經新北市政府警察局土城分局移送臺灣板橋地方法院檢察
    署檢察官偵查起訴。
    理  由
一、按除被告所犯為死刑、無期徒刑、最輕本刑為3 年以上有期
    徒刑之罪或高等法院管轄第一審案件者外，於第一次審判期
    日前之準備程序進行中，被告先就被訴事實為有罪之陳述時
    ，審判長得告知被告簡式審判程序之旨，並聽取當事人、代
    理人、辯護人及輔佐人之意見後，裁定進行簡式審判程序，
    刑事訴訟法第273 條之1 第1 項定有明文。經核本件被告所
    犯係死刑、無期徒刑、最輕本刑為3 年以上有期徒刑以外之
    罪，其於準備程序中就被訴事實為有罪之陳述，經法官告知
    簡式審判程序之旨，並聽取公訴人、被告之意見後，本院爰
    依首揭規定，合議裁定由受命法官獨任進行簡式審判程序，
    合先敘明。
二、上揭犯罪事實，業據被告陳美麗於本院審理時坦承不諱，且
    其於100 年3 月21日所採驗之尿液，經送往臺灣檢驗科技股
    份有限公司先以EIA 酵素免疫分析法初步檢驗，再以GC /MS
    氣相層析質譜儀法確認檢驗，結果均確呈第一級毒品海洛因
    代謝後嗎啡及第二級毒品甲基安非他命之陽性反應，此有該
    公司100 年4 月8 日報告編號UL/2011/00000000號濫用藥物
    檢驗報告、新北市政府警察局土城分局偵辦毒品案尿液編號
    及姓名對照表各1 紙在卷足參，復有海洛因殘渣袋1 個、針
    筒1 支扣案可資佐證，足認被告上揭自白核與事實相符，應
    堪採信。又被告前曾因施用毒品，受如事實欄所載之觀察、
    勒戒及科刑情形，有臺灣高等法院被告前案紀錄表1 份附卷
    可按，被告本件施用毒品之時間，雖距離初犯之觀察、勒戒
    執行、強制戒治完畢已逾5 年，惟其前既已於5 年內再犯施
    用毒品案件，依最高法院97年度第5 次刑事庭會議紀錄結論
    ，被告為本案施用毒品之犯行，係3 犯以上，已非現行毒品
    危害防制條例第23條第2 項規定之「5 年後再犯」之類型，
    不得適用觀察、勒戒或強制戒治之程序，而應依法訴追處罰
    。是本件事證明確，被告犯行洵堪認定，應予依法論科。
三、核被告所為，係犯毒品危害防制條例第10條第1 項施用第一
    級毒品罪及同條第2 項施用第二級毒品罪。其於施用第一級
    毒品海洛因及第二級毒品甲基安非他命前持有海洛因及甲基
    安非他命之低度行為，均為施用之高度行為所吸收，均不另
    論罪。又被告先後施用第二級毒品及第一級毒品之犯行，犯
    意各別、行為互殊，應予分論併罰。又被告有如事實欄所示
    之論罪科刑及執行完畢情形，有臺灣高等法院被告前案紀錄
    表1 份附卷可稽，其於徒刑執行完畢後，5 年以內再故意犯
    本件有期徒刑以上之二罪，均為累犯，均應依刑法第47條第
    1 項之規定加重其刑。爰審酌被告曾因施用毒品犯行受觀察
    勒戒執行，仍漠視法令禁制而犯本罪，顯未知所戒慎，惟兼
    衡其施用毒品所生危害，實以自戕身心健康為主，對於他人
    生命、身體、財產等法益，尚無明顯而重大之實害，暨其犯
    罪後坦認犯行之態度等一切情狀，就其前開所犯之罪，分別
    量處如主文所示之刑，暨定其應執行之刑，以示懲儆。
四、扣案之海洛因殘渣袋1 個（內含海洛因量微無從秤重析離）
    ，不問屬於犯人與否，應依毒品危害防制條例第18條第1 項
    前段沒收銷燬之。另扣案之針筒1 支，係被告所有、供本件
    施用海洛因犯行所用之物，業據其供承在卷（本院卷第38頁
    反面），爰依刑法第38條第1 項第2 款之規定宣告沒收。
據上論斷，應依刑事訴訟法第273 條之1 第1 項、第299 條第1
項前段，毒品危害防制條例第10條第1 項、第2 項、第18條第1
項前段，刑法第11條、第47條第1 項、第51條第5 款、第38條第
1 項第2 款，判決如主文。
本案經檢察官張瑞玲到庭執行職務。
中    華    民    國   100    年    9     月    15    日
                         刑事第七庭  法  官  魏 俊 明
上列正本證明與原本無異。
如不服本判決，應於判決送達後10日內敘明上訴理由，向本院提
出上訴狀 (應附繕本) ，上訴於臺灣高等法院。其未敘述上訴理
由者，應於上訴期間屆滿後20日內向本院補提理由書「切勿逕送
上級法院」。
                                     書記官  朱 烈 稽
中    華    民    國   100    年    9     月    15    日
附錄本案論罪科刑法條全文：
毒品危害防制條例第10條
施用第一級毒品者，處6 月以上5 年以下有期徒刑。
施用第二級毒品者，處3 年以下有期徒刑。